【裁判字號】    98,簡上,144
【裁判日期】    980728
【裁判案由】    公共危險
【裁判全文】
臺灣臺南地方法院刑事判決             98年度簡上字第144號
上  訴  人  臺灣臺南地方法院檢察署檢察官
被      告  丙○○
                      1
上列上訴人因公共危險案件，不服本院98年度簡字第966 號中華
民國98年4 月22日第一審簡易判決（聲請簡易判決處刑書案號：
98年度偵字第5055號），提起上訴，被告於本院審理中就被訴事
實為有罪之陳述，本院管轄之第二審合議庭裁定改依簡式審判程
序審理，判決如下：
    主  文
原判決撤銷。
丙○○失火燒燬他人所有如附表所示之物，致生公共危險，處拘
役拾日，如易科罰金，以新臺幣壹仟元折算壹日。扣案之打火
機壹只沒收。
    事  實
一、丙○○於民國98年2月3日12時30分許，在臺南縣永康市○○
    路與勝利街197 巷8 弄前之空地，因整理環境焚燒垃圾時，
    原應注意在風勢之助長下，可能延燒至鄰近其他物品，且依
    當時情形，又無不能注意之情況，竟疏未注意，逕以其所有
    之打火機1 只，起火點燃匯集之垃圾，並因風勢之助長，致
    火勢無法控制，而延燒波及燒燬乙○○所有之車牌號碼EY-3
    485 號自小貨車1 輛及甲○○所有之貨櫃1 只（內有三層鐵
    架1 個、抽水馬達3 台、吸塵器1 台、消毒機2 台、鋁梯3
    個、工作架1 台、菜瓜布3 箱、地板臘2 桶、高壓清洗機塑
    膠管2 捆、高壓清洗機1 台、大塑膠桶3 個及清潔用品1 批
    ）。嗣丙○○因自責不安，而於同日下午向當地里長戊○坦
    承失火行為，經戊○告知警方而查悉上情，並扣得丙○○所
    有供犯本案所用之打火機1 只。
二、案經甲○○訴由臺南縣警察局永康分局報請臺灣臺南地方法
    院檢察署檢察官偵查起訴。
    理  由
一、本件被告丙○○所犯係死刑、無期徒刑、最輕本刑為3 年以
    上有期徒刑以外之罪，其於本院審理中就被訴事實為有罪之
    陳述，經告知被告簡式審判程序之旨，並聽取上訴人、被告
    之意見後，由本院合議庭依刑事訴訟法第273 條之1 第1 項
    規定，裁定進行簡式審判程序，是本案之證據調查，依刑事
    訴訟法第273 條之2 規定，不受同法第159 條第1 項、第16
    1 條之2 、第161 條之3 、第163 條之1 及第164 條至第17
    0 條規定之限制，合先敘明。
二、上開事實，業據被告於警詢及本院審理時均坦承不諱（見警
    卷第2 至3 頁、本院卷第40至41頁），核與證人即被害人乙○○、甲○○於警詢時證述：其等所有之自小貨車1 輛或貨
    櫃及其內之三層鐵架1 個、抽水馬達3 台、吸塵器1 台、消
    毒機2 台、鋁梯3 個、工作架1 台、菜瓜布3 箱、地板臘2
    桶、高壓清洗機塑膠管2 捆、高壓清洗機1 台、大塑膠桶3
    個及清潔用品1 批等物確遭燒燬等語（見警卷第4 至11頁）
    ；證人即里長戊○於警詢及本院審理時證述：如何發現被告
    因整理環境，不慎失火造成被害人乙○○、甲○○所有之物
    品燒燬等語大致相符（見警卷第12至13頁、本院卷第36至38
    頁），此外，復有打火機1 只扣案及臺南縣消防局119 火警
    案件紀錄表1 份、現場照片12幀在卷可證（見警卷第18至30
    頁），足見被告上開自白與事實相符，應可採信。從而，本
    件事證明確，被告犯行堪以認定。
三、核被告所為，係犯刑法第175 條第3 項之失火燒燬住宅、建
    築物及交通工具以外之物罪。原審據以論科，固非無見，惟
    被告係以1 個過失行為，同時燒毀被害人乙○○、甲○○2
    人所有如附表所示之物，係屬想像競合犯之裁判上1 罪關係
    ，依刑法第55條前段規定，應從重論以一罪；且扣案之打火
    機1 只，係被告所有供犯本案所用之物，業據其供明在卷（
    見本院卷第39頁反面），應依刑法第38條第1 項第2 款規定
    ，宣告沒收，原審就此均漏未審酌，自有未合。至上訴意旨
    認本件失火行為，係因里長戊○調閱失火地點之監視錄影畫
    面始查知係被告所為，被告遂不得不承認犯行，並非被告主
    動向里長戊○坦承犯行，且被告毫無賠償誠意，態度惡劣，
    因認原審認定事實有誤，量刑過輕等語。惟依證人即里長戊○於本院審理時證稱：當天伊在外面，有人打電話說那裏有
    火災，但報錯地點，伊再打電話去119 問，後來伊過去火災
    現場時，消防隊已經來滅火了，那時候被告開車離開，回來
    後告訴伊是她點的火，她意思是說那裡很髒，她把垃圾弄成
    一堆用火點著，不知會發生這樣的事情，當時警察沒有在旁
    邊，被告講完就不知跑去哪裡了，後來伊就到被告住的大樓
    調錄影帶，並打電話叫警察一起看，才確定是被告點的火等
    語綦詳（見本院卷第36至38頁），足見原審有關被告係主動
    向里長戊○坦承失火行為之認定，與事實並無不合之處。另
    關於刑之量定，係實體法上賦予法院得為自由裁量之事項，
    倘其未有逾越法律所規定之範圍，除顯有失出失入等科罰與
    罪責不相當之情形外，應予尊重，不得任意加以指摘。且本
    件被告係為清理公共環境始肇致本件事端，犯後亦曾數度與
    告訴人甲○○洽談和解事宜，因雙方對於賠償金額無法達成
    共識，致未能達成和解，並無置之不理之情事，尚難僅因迄
    未能達成和解，即率認被告犯後態度惡劣，甚而指摘原審量
    刑過輕。綜上所述，本件原審並無認定事實錯誤或量刑失當
    之情形，其上訴固無理由，惟原審判決既有前開可議之處，
    即無可維持。爰審酌被告為整理公共環境，不慎失火燒燬被
    害人乙○○、甲○○之物品，造成被害人受有損害，惟其犯
    後始終坦承犯行，犯後態度尚可，及兼衡其前科素行、智識
    程度、生活狀況等一切情況，量處如主文所示之刑，並諭知
    易科罰金之折算標準。扣案之打火機1 只，係被告所有供犯
    本案所用之物，併依刑法第38條第1 項第2 款規定，宣告沒
    收。
據上論斷，應依刑事訴訟法第455 條之1 第1 項、第3 項、第36
9 條第1 項前段、第364 條、第273 條之1 第1 項、第299 條第
1 項前段，刑法第175 條第3 項、第41條第1 項前段、第38條第
1 項第2 款，刑法施行法第1 條之1 ，判決如主文。
本案經檢察官丁○○到庭執行職務。
中    華    民    國    98    年    7     月    28    日
            刑事第十一庭  審判長法  官  林臻嫺
                                法  官  孫淑玉
                                法  官  蘇碧珠
以上正本證明與原本無異。
不得上訴。
                                書記官  許哲萍
中    華    民    國    98    年    7     月    28    日
附表
┌──┬─────────────┬────┬────┐
│編號│   物              品     │ 數  量 │ 所有人 │
├──┼─────────────┼────┼────┤
│ 1  │車牌號碼EY-3485號自小貨車 │  1輛   │ 乙○○ │
├──┼─────────────┼────┼────┤
│ 2  │貨櫃（內有三層鐵架1 個、抽│  1只   │ 甲○○ │
│    │水馬達3台、吸塵器1台、消毒│        │        │
│    │機2台、鋁梯3個、工作架1 台│        │        │
│    │、菜瓜布3箱、地板臘2桶、高│        │        │
│    │壓清洗機塑膠管2 捆、高壓清│        │        │
│    │洗機1台、大塑膠桶3個、清潔│        │        │
│    │用品1批）                 │        │        │
└──┴─────────────┴────┴────┘


司法院資訊處製作；財團法人民間司法改革基金會備份。
